【裁判字號】    99,易,586
【裁判日期】    991005
【裁判案由】    竊盜
【裁判全文】
臺灣嘉義地方法院刑事判決               99年度易字第586號
公  訴  人  臺灣嘉義地方法院檢察署檢察官
被      告  辛○○
            戊○○
共      同
選任辯護人  蔡碧仲律師
            張宗存律師
            林宏政律師
被       告 甲○○起訴書誤.
            子○○
上一被告之
選任辯護人  蔡碧仲律師
            張宗存律師
            林宏政律師
上列被告等因竊盜等案件，經檢察官提起公訴（99年度偵字第51
52號、第5374號），本院改行簡式審判程序，判決如下：
    主  文
辛○○、戊○○、甲○○犯如附表二所示之罪，各處如附表二所
示之刑。辛○○、戊○○均應執行有期徒刑伍年陸月，甲○○應
執行有期徒刑肆年玖月，並均應於刑之執行前，令入勞動場所強
制工作參年；扣案之手套壹雙、手電筒壹支、鎖頭（含鑰匙壹支
）及行車電腦壹組，均沒收。
子○○犯如附表二編號1至4、6至9之罪，各處如附表二編號1至4
、6至9所示之刑。應執行有期徒刑肆年肆月，並應於刑之執行前
，令入勞動場所強制工作參年；扣案之手套壹雙、手電筒壹支、
鎖頭（含鑰匙壹支）及行車電腦壹組，均沒收。
    犯 罪 事 實
一、辛○○（綽號阿偉、阿翔）、戊○○、甲○○（綽號老仔）
    與子○○（綽號阿燐）4人，於年滿18歲後迄今，迭有下列
    之犯罪行為：
  (一)辛○○前因贓物案件，經臺灣苗栗地方法院以94年度苗簡字
    第354號判決，判處有期徒刑3月確定，嗣經減刑裁定為有期
    徒刑1月15日確定；因贓物案件，經臺灣臺中地方法院以98
    年度中簡字第1398號判決，判處有期徒刑2月確定，上揭2罪
    並經裁定為應執行有期徒刑3月確定，於民國98年8月6日執
    行完畢。因偽造有價證券案件，經臺灣士林地方法院以97年
    度訴字第1030號判決，判處有期徒刑6月確定；因竊盜案件
    ，經臺灣臺中地方法院以99年度易字第57號判決，判處有期
    徒刑7月確定，並經臺灣高等法院臺中分院以99年度上易字
    第399號判決駁回上訴確定，上揭2罪經裁定應執行有期徒刑
    1年確定，尚未執行完畢。
  (二)戊○○前因贓物案件，經臺灣彰化地方法院以94年度訴字第
    24號判決，判處有期徒刑1年，並分別經臺灣高等法院臺中
    分院、最高法院以94年度上訴字第1304號、94年度台上字第
    6442號判決，駁回上訴確定，於96年3月16日執行完畢。
  (三)甲○○前因竊盜等案件，經臺灣彰化地方法院以77年度易字
    第105號判決，判處應執行有期徒刑9月，並經臺灣高等法院
    臺中分院以77年度上易字第407號判決駁回上訴確定，嗣經
    減刑裁定為應執行有期徒刑4月確定，於77年11月21日執行
    完畢。因竊盜案件，經臺灣高等法院臺中分院以87年度上易
    字第3412號判決，判處有期徒刑1年2月確定，於88年11月8
    日執行完畢。因贓物案件，經臺灣彰化地方法院以87年度易
    字第1875號判決，判處有期徒刑5月，並經臺灣高等法院臺
    中分院以88年度上易字第3223號判決駁回上訴確定，於91年
    4月30日執行完畢。
  (四)子○○前因於99年5月18日犯竊盜案件，經臺灣彰化地方法
    院以99年度易字第530號案件審理中。
二、猶不知悛悔警惕，因缺錢花用，辛○○、戊○○、甲○○與
    子○○4人，有犯罪之習慣，共組竊車集團，就下列(一)至(四)
    、(六)至(九)之犯行，意圖為自己不法所有，分別共同基於竊盜
    之犯意聯絡，由子○○告知甲○○竊取之車種，甲○○再告
    知戊○○，再由戊○○告知辛○○，行竊後以每台新臺幣（
    下同）40,000元之價格，出售下列(一)至(四)、(六)至(八)之車子零
    件，辛○○分得12,000元，戊○○分得3,000元，甲○○分
    得15,000元，子○○分得10,000元。辛○○、戊○○與甲○○3人，就下列(五)之犯行，意圖為自己不法所有，共同基於
    竊盜之犯意聯絡，由甲○○告知戊○○竊取之車種，再由戊○○告知辛○○，而為下列犯行：
  (一)於99年4月28日3、4時許，在臺中縣太平市○○路597號前，
    辛○○見丁○○所有之車牌號碼2392-NB號自用小客車（價
    值約新臺幣〈下同〉50萬元）上鎖，以其所有之塑膠尺1支
    打開車門，戴上其所有之手套1雙，持其所有之手電筒1支照
    明，再以其所有客觀上對人之生命、身體構成威脅足為兇器
    使用之鎖頭（含鑰匙1支）及行車電腦1組，連接電線發動車
    輛竊取得手後離去，並聯絡戊○○在彰化縣田中鎮高鐵高架
    橋下會合，一同前往由甲○○所承租之彰化縣北斗鎮○○里
    ○○路○段215號左側第5間鐵皮屋，將上揭自用小客車交給
    甲○○解體，辛○○再搭乘戊○○所駕駛之車輛離去，甲○○解體完畢後，將指定之零件交給子○○出售予姓名年籍不
    詳綽號「阿才」之成年男子，其餘零件加以切割後，以廢鐵
    名義出售予不知情之回收業者詹耀璘。
  (二)於99年5月30日5時許，在臺中市○○區○○街111號前，辛○○以上揭同一方式，竊取張示美所有之車牌號碼5670-SF
    號自用小客車（價值約40萬元）得手後離去，並聯絡戊○○
    在彰化縣田中鎮高鐵高架橋下會合，一同前往上揭鐵皮屋，
    將上開自用小客車交給甲○○解體，辛○○再搭乘戊○○所
    駕駛之車輛離去，甲○○解體完畢後，將指定之零件交給子
    ○○出售予「阿才」，其餘零件加以切割後，以廢鐵名義出
    售予不知情之詹耀璘。
  (三)於99年6月12日4、5時許，在臺中縣太平市○○○街附近，
    辛○○以上揭同一方式，竊取癸○○所有之車牌號碼5789-
    HY號自用小客車（價值約20萬元）得手後離去，並聯絡戊○○在彰化縣田中鎮高鐵高架橋下會合，一同前往上揭鐵皮屋
    ，將上開自用小客車交給甲○○解體，辛○○再搭乘戊○○
    所駕駛之車輛離去，甲○○解體完畢後，將指定之零件交給
    子○○出售予「阿才」，其餘零件加以切割後，以廢鐵名義
    出售予不知情之詹耀璘。
  (四)於99年6月13日3時30分許，在南投縣草屯鎮○○路與信義街
    口，辛○○以上揭同一方式，竊取登記於庚○○名下，而由
    己○○使用之車牌號碼0219-EM號自用小客車（價值約40萬
    元）得手後離去，並聯絡戊○○在彰化縣田中鎮高鐵高架橋
    下會合，一同前往上揭鐵皮屋，將上開自用小客車交給甲○○解體，辛○○再搭乘戊○○所駕駛之車輛離去，甲○○解
    體完畢後，將指定之零件交給子○○出售予「阿才」，其餘
    零件加以切割後，以廢鐵名義出售予不知情之詹耀璘。
  (五)於99年6月15日1、2時許，在彰化縣彰化市○○路436號前，
    辛○○以上揭同一方式，竊取登記於創舜興業有限公司名下
    ，而由乙○○使用之車牌號碼2187-NU號自用小客車（價值
    約30萬元）得手後離去，並聯絡戊○○在彰化縣田中鎮高鐵
    高架橋下會合，一同前往上揭鐵皮屋，將上開自用小客車交
    給甲○○供己代步之用，甲○○並懸掛偽造之1121-LG號車
    牌2面行駛（行使偽造特種文書罪嫌未據起訴）。
  (六)於99年6月16日2時多許，在臺中市○區○○○街165號前，
    辛○○以上揭同一方式，竊取寅○○所有之車牌號碼5490-
    ZD號自用小客車（價值約40萬元）得手後離去，並聯絡戊○○在彰化縣田中鎮高鐵高架橋下會合，一同前往上揭鐵皮屋
    ，將上開自用小客車交給甲○○解體，辛○○再搭乘戊○○
    所駕駛之車輛離去，甲○○解體完畢後，將指定之零件交給
    子○○出售予「阿才」。
  (七)於99年6月18日2時許，於南投縣草屯鎮○○街267號對面，
    辛○○以上揭同一方式，竊取登記於李盼名下，而由壬○○
    使用之車牌號碼0025-JU號自用小客車（價值約38萬元）得
    手後離去，並聯絡戊○○在彰化縣田中鎮高鐵高架橋下會合
    ，一同前往上揭鐵皮屋，將上開自用小客車交給甲○○解體
    ，辛○○再搭乘戊○○所駕駛之車輛離去，甲○○解體完畢
    後，將指定之零件交給子○○出售予「阿才」。
  (八)於99年6月21日1時許，在臺中市○區○○路一段26之2號前
    ，辛○○以上揭同一方式，竊取丑○○所有之車牌號碼9109
    -PT號自用小客車（價值約40萬元）得手後離去，並聯絡戊○○在彰化縣田中鎮高鐵高架橋下會合，一同前往上揭鐵皮
    屋，將上開自用小客車交給甲○○解體，辛○○再搭乘戊○○所駕駛之車輛離去，甲○○解體完畢後，將指定之零件交
    給子○○出售予「阿才」。
  (九)於99年6月24日4時許，在南投縣南投市○○路502號前，由
    辛○○以上揭同一方式，竊取丙○○所有之車牌號碼8057-
    NW號自用小客車（價值約50萬元）得手後離去，並聯絡戊○○在彰化縣田中鎮高鐵高架橋下會合，一同前往上揭鐵皮屋
    ，於同日6時許，將上揭自用小客車交給甲○○時，為警當
    場查獲辛○○、戊○○與甲○○3人，並扣得辛○○上開供
    犯罪所用之手套1雙、手電筒1支、鎖頭（含鑰匙1支）及行
    車電腦1組、如附表一所示之物品（業已發還）及上揭偽造
    之車牌2面。嗣於同日9時許，在嘉義縣中埔鄉○○村○○路
    27 7號子○○住處，經警拘提子○○到案。
三、案經臺灣嘉義地方法院檢察署檢察官指揮內政部警政署刑事
    警察局偵三隊二組、嘉義市政府警察局刑警大隊偵查起訴，
    本院改行簡式審判程序。
    理  由
一、上揭犯罪事實，業據被告辛○○、戊○○、甲○○與子○○
    於本院準備程序及審理時坦承不諱（見99年度易字第586號
    卷-下稱本院卷，第108、157-165、252-257頁），並經證人
    詹耀璘、劉保周、丁○○、張示美、癸○○、己○○、乙○○、寅○○、壬○○、丑○○、丙○○於警詢時證述明確（
    見警卷第47-51、62-64、69-70、73-74、77-78、81-82、84
    -86、91-93、95-97、99-101、103-104頁），且據被告甲○○、戊○○於偵查時結證屬實（見99年度偵字第5374號卷-
    下稱偵卷，第54-58、101-103頁），復有房屋租賃契約書1
    份、贓物認領保管單9份、車輛協尋電腦輸入單、車輛尋獲
    電腦輸入單各2份、搜索同意書2份、搜索扣押筆錄4份、錄
    影監視器內容分析表1份、監視錄影器翻拍照片98張、失車-
    案件基本資料詳細畫面9份、現場勘查圖及照片10張、車籍
    查詢-基本資料詳細畫面5份、失車唯讀案件基本資料8份等
    附卷可稽（見警卷第66-68、72、76、80、83、88、89、90
    、94、98、102、106-108、114-116、127-128、131-133、
    144-189頁；偵卷第124-125頁；99年度他字第977號卷第38-
    40、60-72、101-110頁；本院卷第96-98頁），另有手套1雙
    、手電筒1支、鎖頭（含鑰匙1支）及行車電腦1組扣案可資
    佐證，是依上揭補強證據已足認被告4人所為之任意性自白
    ，核與事實相符，本件事證明確，被告4人之犯行均堪予認
    定。
二、論罪科刑：
  (一)按刑法第321條第1項第3款之攜帶兇器竊盜罪，係以行為人
    攜帶兇器竊盜為其加重條件。此所謂兇器，其種類並無限制
    ，凡客觀上足對人之生命、身體、安全構成威脅，具有危險
    性之兇器均屬之。且祇須行竊時攜帶此種具有危險性之兇器
    為已足，並不以攜帶之初有行兇之意圖為必要（最高法院79
    年台上字第5253號判例意旨參照）。本件各次犯行所使用之
    之鎖頭（含鑰匙1支）及行車電腦1組，外殼均是金屬製，鎖
    頭約長16公分、寬約5公分；行車電腦長約16公分、寬約15.
    5公分，業經本院當庭勘驗屬實，製有勘驗筆錄1份在卷足考
    （見本院卷第127頁），是上揭物品質地堅硬，客觀上足以
    對人之生命、身體構成威脅，具有危險性，自屬兇器。核被
    告辛○○、戊○○、甲○○與子○○所為，均係犯刑法第32
    1條第1項第3款之攜帶兇器竊盜罪。被告辛○○、戊○○、
    甲○○與子○○4人，就犯罪事實欄二(一)至(四)、(六)至(九)之犯
    行；被告辛○○、戊○○與甲○○3人，就犯罪事實欄二(五)
    之犯行，共同犯罪，彼此間有犯意聯絡及行為分擔，均為共
    同正犯。被告辛○○、戊○○與甲○○所犯上揭9罪，被告
    子○○所犯上開8罪，犯意各別，行為互殊，應予分論併罰
    。
  (二)被告辛○○前因贓物案件，經臺灣苗栗地方法院以94年度苗
    簡字第354號判決，判處有期徒刑3月確定，嗣經減刑裁定為
    有期徒刑1月15日確定；因贓物案件，經臺灣臺中地方法院
    以98年度中簡字第1398號判決，判處有期徒刑2月確定，上
    揭2罪並經裁定為應執行有期徒刑3月確定，於98年8月6日執
    行完畢。被告戊○○前因贓物案件，經臺灣彰化地方法院以
    94年度訴字第24號判決，判處有期徒刑1年，並分別經臺灣
    高等法院臺中分院、最高法院以94年度上訴字第1304號、94
    年度台上字第6442號判決，駁回上訴確定，於96年3月16日
    執行完畢，此有其等臺灣高等法院被告前案紀錄表各1份在
    卷可參，是被告辛○○、戊○○受徒刑之執行完畢後，5年
    以內故意再犯本件有期徒刑以上之罪，均為累犯，各應依刑
    法第47條第1項規定加重其刑。爰審酌被告辛○○、戊○○
    、子○○國中畢業、被告甲○○國小畢業之智識程度，不思
    正途獲取財物，行為之手段，所竊取之車輛價值甚高，被害
    人等所受之損害非輕，及被告4人犯後坦承犯行，惟尚未與
    被害人等達成和解，暨被告辛○○家中有中風之父親、太太
    及7歲、10歲之兒子；被告戊○○家中有太太，就讀國小二
    年級、四年級之兒子；被告甲○○家中有身心障礙之女兒及
    同居人；被告子○○家中有太太、8個月大的女兒等一切情
    狀，各量處如附表二所示之有期徒刑，及就有期徒刑部分定
    其應執行之刑，以示懲儆。
  (三)強制工作部分：
  1.按18歲以上之竊盜犯、贓物犯，有犯罪之習慣者，得於刑之
    執行前，令入勞動場所強制工作，竊盜犯贓物犯保安處分條
    例第3條第1項定有明文。又竊盜犯贓物犯保安處分條例係就
    竊盜犯、贓物犯宣告強制工作之特別規定，自應優先於刑法
    第90條有關強制工作規定之適用。而保安處分係對受處分人
    將來之危險性所為之處置，以達教化與治療之目的，為刑罰
    之補充制度。我國現行刑法採刑罰與保安處分之雙軌制，要
    在維持行為責任之刑罰原則下，為強化其協助行為人再社會
    化之功能，以及改善行為人潛在之危險性格，期能達成根治
    犯罪原因、預防犯罪之特別目的（司法院大法官釋字第471
    號解釋理由書意旨參照）。次按保安處分中之強制工作，旨
    在對欠缺正確工作觀念或無正常工作因而習慣犯罪者，強制
    其從事勞動，學習一技之長及正確之謀生觀念，使其日後重
    返社會，能適應社會生活。所謂「有犯罪之習慣」則指對於
    犯罪以為日常之惰性行為，乃一種犯罪之習性，至所犯之罪
    名為何，是否同一，則非所問。而行為人是否構成累犯，尤
    非決定其是否有犯罪習慣之唯一標準。查認定竊盜犯有無犯
    罪習慣，固為事實審法院之職權，但行為人之犯罪成為習慣
    ，在客觀上有於較長之一段時間內反覆為多次犯罪行為之情
    狀，是以犯罪之次數多寡及犯罪時間之長短，應為認定有無
    犯罪習慣之重要因素。而被告有無犯罪之習慣，應以客觀事
    實作為認定其有無犯罪習性之準據，與被告等有無職業並無
    絕對關係（最高法院95年度台上字第6446號、79年度台上字
    第4255號、77年度台上字第1171號判決意旨參照）。
  2.按保安處分於裁判時併宣告之，刑法第96條前段定有明文。
    又宣告多數強制工作，期間相同者執行其一，期間不同者，
    僅就其中最長期間者執行之；有不定期者，僅就不定期者執
    行之，為保安處分執行法第4條之1第1項第1款、第4款所明
    定。從而如認被告所犯數罪均合於諭知保安處分之強制工作
    之規定者，自應於各該罪刑後分別併予宣告，於裁判確定後
    ，依上開規定執行之，方屬適法（最高法院98年度台上字第
    4774號、第6020號判決意旨參照）。
  3.被告辛○○為本件犯行時從事洗車及看管工地工作，被告戊○○則以開車為業，被告甲○○擔任臨時工，被告子○○在
    修車廠工作乙節，分據其等於本院審理時供述在卷（見本院
    卷第166頁），並有被告辛○○、戊○○之在職證明書各1份
    、被告子○○之名片1張、財政部臺灣省南區國稅局98年度
    營業稅查定課徵核定稅額繳款書4份等在卷可稽（見本院卷
    第173-174、179-181頁），是被告4人於本件犯行時，均有
    正當工作。然本件被告4人均為年滿18歲之人，有上揭犯罪
    事實欄記載之竊盜或財產性犯罪紀錄，有其等臺灣高等法院
    被告前案紀錄表各1份附卷足參，是其等猶不知悔改，再為
    本件犯行，侵害他人之財產權，足見其等欠缺法治觀念，價
    值觀念偏差，對於刑罰反應性顯屬薄弱。再者，被告4人因
    缺錢花用，共組竊車集團，自99年4月28日起至同年6月24日
    ，於短短2月內多次竊盜，其等犯罪手法多循相同模式，竊
    取價值不斐之自用小客車，再拆解自用小客車變賣零件，朋
    分贓款花用，足認其等雖有正當工作，卻欠缺正確工作觀念
    ，並未養成以己力正當賺取生活費用之生活態度，而以竊盜
    銷贓後賺取生活之資，被告4人之竊盜行為顯已成為生活上
    之慣行，已有實施竊盜犯罪之習慣，與被告4人有無正當職
    業無涉，衡以被告4人攜帶兇器竊取他人車輛之行為手段，
    對他人人身安全之危險性，影響他人生活安定之嚴重性，單
    純之刑罰制裁已難達成矯治之目的，對被告4人未來以從事
    正當工作而獲取生活之資，已無合理期待，為藉由保安處分
    之強制力，令其參與勞動，訓練其職業技能並養成勞動習慣
    ，改正不良習性，使之將來能適應社會生活，而達教化、治
    療之目的，爰依竊盜犯贓物犯保安處分條例第3條第1項、第
    4條及第5條第1項前段之規定，就被告4人所犯如附表二所示
    之各罪，均諭知於刑之執行前，令入勞動場所強制工作3年
    ，並定應於刑之執行前，令入勞動場所強制工作3年，以資
    矯正。
  (四)沒收部分：
  1.扣案之手套1雙、手電筒1支、鎖頭（含鑰匙1支）及行車電
    腦1組，係被告辛○○所有供犯罪所用之物，業據被告辛○○於本院審理時供承在卷（見本院卷第221、223頁），爰依
    刑法第38條第1項第2款宣告沒收。至被告辛○○所有供犯罪
    所用之塑膠尺1支，業已丟棄滅失，並經被告於本院審理時
    供述在卷（見本院卷第163頁），是既無證據證明仍屬存在
    ，爰不另為沒收之諭知，併此敘明。
  2.扣案之行動電話1支（含0000000000號SIM卡1張），係被告
    子○○所有；扣案之吊引擎起架1具、千斤頂3具、汽車排氣
    管14支、行動電話1支（含0000000000號SIM卡1張）、汽車
    鑰匙1把、砂輪機1支、起子5支、乙炔1組，係被告甲○○所
    有；扣案之無線電1台、行動電話2支（含0000000000號、00
    00000000號SIM卡各1張），係被告辛○○所有；扣案之無線
    電1台、手電筒1支、行動電話1支（含0000000000號、00000
    00000號SIM卡各1張）、行動電話1支（含0000000000號、00
    00000000號SIM卡各1張），係被告戊○○所有，均非供本件
    犯罪所用之物，已據被告4人於本院審理時供述在卷（見本
    院卷第220-222頁），是既無證據證明係被告4人供本件犯罪
    所用之物，爰不併予諭知沒收。
  3.扣案之1121-LG號車牌2面，係被告甲○○之姓名年籍不詳綽
    號「阿貓」成年友人所有，業經被告甲○○於本院審理時供
    述在卷（見本院卷第222頁），而上揭車牌2面係屬偽造乙節
    ，有申起企業有限公司（號牌）鑑定報告1份附卷足憑（見
    本院卷第95頁）。被告甲○○涉犯行使偽造特種文書罪嫌，
    並未提起公訴，已據檢察官當庭陳明在卷（見本院卷第107-
    108頁），又與本件竊盜犯行無裁判上1罪或實質上1罪之關
    係，上開車牌2面既非供本件犯罪所用之物，爰不併予諭知
    沒收，應由檢察官另為妥適之處理。
據上論斷，應依刑事訴訟法第284條之1、第273條之1第1項、第
299條第1項前段，刑法第28條、第321條第1項第3款、第47條第1
項、第51條第5款、第38條第1項第2款，竊盜犯贓物犯保安處分
條例第3條第1項、第4條、第5條第1項前段，判決如主文。
本案經檢察官郭志明到庭執行職務。
中    華    民    國    99    年    10    月    5     日
                       刑事第二庭  法  官  卓春慧
以上正本證明與原本無異。
如不服本判決應於收受判決後10日內向本院提出上訴書狀，並應
敘述具體理由；其未敘述上訴理由者，應於上訴期間屆滿後20日
內向本院補提理由書（均須按他造當事人之人數附繕本）「切勿
逕送上級法院」。告訴人或被害人如對於本判決不服者，應具備
理由請求檢察官上訴，其上訴期間之計算係以檢察官收受判決正
本之日期為準。
中    華    民    國    99    年    10    月    5     日
                                   書記官  李玫娜
附錄本案論罪科刑法條全文：
刑法第321條第1項第3款：
犯竊盜罪而有左列情形之一者，處6月以上、5年以下有期徒刑：
三、攜帶兇器而犯之者。
附表一：
┌─┬────────────────────────┐
│編│                 扣案物品名稱                   │
│號│                                                │
├─┼────────────────────────┤
│1 │發票1張（買受人丁○○）、車牌號碼2392-NB號自用小│
│  │客車維修紀錄表1份、丁○○退伍令2張、臺中高工畢業│
│  │證書、陳美雲、張佳惠機車保險證各1份（犯罪事實欄 │
│  │二(一)）                                          │
├─┼────────────────────────┤
│2 │車牌號碼5670-SF號自用小客車泰安產物汽車保險單1張│
│  │、毛永康筆記本1本（犯罪事實欄二(二)）             │
├─┼────────────────────────┤
│3 │癸○○基金銷售系統委託人小額扣款查詢單4張、中國 │
│  │信託銀行信託運用指示書2張、名片1盒（犯罪事實欄二│
│  │(三)）                                            │
├─┼────────────────────────┤
│4 │車牌號碼0219-EM號自用小客車維修明細表7張、維修紀│
│  │錄卡1張、己○○國民年金保險繳款單1張、履歷表3張 │
│  │、全國加油站回利卡（卡號000000000）（犯罪事實欄 │
│  │二(四)）                                          │
├─┼────────────────────────┤
│5 │車牌號碼2187-NU號自用小客車1台（車牌2面未尋獲） │
│  │、相簿1本、名片1盒、乙○○新光人壽保險單借款借據│
│  │1張（犯罪事實欄二(五)）                           │
├─┼────────────────────────┤
│6 │Hello Kitty腳踏墊2片（犯罪事實欄二(六)）          │
├─┼────────────────────────┤
│7 │壬○○醫療收費證明2張、健保明細資料表1份、記事本│
│  │1本、車牌號碼0025-JU號自用小客車專用停車位識別證│
│  │1張（犯罪事實欄二(七)）                           │
├─┼────────────────────────┤
│8 │車牌號碼9109-PT號自用小客車汽車保險卡、維修紀錄 │
│  │卡各1張（犯罪事實欄二(八)）                       │
├─┼────────────────────────┤
│9 │車牌號碼8057-NW號自用小客車1台、鄒慶齡身分證1張 │
│  │（犯罪事實欄二(九)）                              │
└─┴────────────────────────┘
附表二：
┌─┬────────────────────────┐
│編│                  論罪科刑                      │
│號│                                                │
├─┼────────────────────────┤
│1 │辛○○、戊○○共同犯攜帶兇器竊盜罪，均累犯，各處│
│、│有期徒刑拾月，並均應於刑之執行前，令入勞動場所強│
│犯│制工作參年。扣案之手套壹雙、手電筒壹支、鎖頭（含│
│罪│鑰匙壹支）及行車電腦壹組，均沒收。              │
│事├────────────────────────┤
│實│甲○○、子○○共同犯攜帶兇器竊盜罪，各處有期徒刑│
│欄│玖月，並均應於刑之執行前，令入勞動場所強制工作參│
│二│年。扣案之手套壹雙、手電筒壹支、鎖頭（含鑰匙壹支│
│(一)│）及行車電腦壹組，均沒收。                      │
├─┼────────────────────────┤
│2 │辛○○、戊○○共同犯攜帶兇器竊盜罪，均累犯，各處│
│、│有期徒刑玖月，並均應於刑之執行前，令入勞動場所強│
│犯│制工作參年。扣案之手套壹雙、手電筒壹支、鎖頭（含│
│罪│鑰匙壹支）及行車電腦壹組，均沒收。              │
│事├────────────────────────┤
│實│甲○○、子○○共同犯攜帶兇器竊盜罪，各處有期徒刑│
│欄│捌月，並均應於刑之執行前，令入勞動場所強制工作參│
│二│年。扣案之手套壹雙、手電筒壹支、鎖頭（含鑰匙壹支│
│(二)│）及行車電腦壹組，均沒收。                      │
├─┼────────────────────────┤
│3 │辛○○、戊○○共同犯攜帶兇器竊盜罪，均累犯，各處│
│、│有期徒刑捌月，並均應於刑之執行前，令入勞動場所強│
│犯│制工作參年。扣案之手套壹雙、手電筒壹支、鎖頭（含│
│罪│鑰匙壹支）及行車電腦壹組，均沒收。              │
│事├────────────────────────┤
│實│甲○○、子○○共同犯攜帶兇器竊盜罪，各處有期徒刑│
│欄│柒月，並均應於刑之執行前，令入勞動場所強制工作參│
│二│年。扣案之手套壹雙、手電筒壹支、鎖頭（含鑰匙壹支│
│(三)│）及行車電腦壹組，均沒收。                      │
├─┼────────────────────────┤
│4 │辛○○、戊○○共同犯攜帶兇器竊盜罪，均累犯，各處│
│、│有期徒刑玖月，並均應於刑之執行前，令入勞動場所強│
│犯│制工作參年。扣案之手套壹雙、手電筒壹支、鎖頭（含│
│罪│鑰匙壹支）及行車電腦壹組，均沒收。              │
│事├────────────────────────┤
│實│甲○○、子○○共同犯攜帶兇器竊盜罪，各處有期徒刑│
│欄│捌月，並均應於刑之執行前，令入勞動場所強制工作參│
│二│年。扣案之手套壹雙、手電筒壹支、鎖頭（含鑰匙壹支│
│(四)│）及行車電腦壹組，均沒收。                      │
├─┼────────────────────────┤
│5 │辛○○、戊○○共同犯攜帶兇器竊盜罪，均累犯，各處│
│、│有期徒刑柒月，並均應於刑之執行前，令入勞動場所強│
│犯│制工作參年。扣案之手套壹雙、手電筒壹支、鎖頭（含│
│罪│鑰匙壹支）及行車電腦壹組，均沒收。              │
│事├────────────────────────┤
│實│甲○○共同犯攜帶兇器竊盜罪，處有期徒刑陸月，並應│
│欄│於刑之執行前，令入勞動場所強制工作參年。扣案之手│
│二│套壹雙、手電筒壹支、鎖頭（含鑰匙壹支）及行車電腦│
│(五)│壹組，均沒收。                                  │
├─┼────────────────────────┤
│6 │辛○○、戊○○共同犯攜帶兇器竊盜罪，均累犯，各處│
│、│有期徒刑玖月，並均應於刑之執行前，令入勞動場所強│
│犯│制工作參年。扣案之手套壹雙、手電筒壹支、鎖頭（含│
│罪│鑰匙壹支）及行車電腦壹組，均沒收。              │
│事├────────────────────────┤
│實│甲○○、子○○共同犯攜帶兇器竊盜罪，各處有期徒刑│
│欄│捌月，並均應於刑之執行前，令入勞動場所強制工作參│
│二│年。扣案之手套壹雙、手電筒壹支、鎖頭（含鑰匙壹支│
│(六)│）及行車電腦壹組，均沒收。                      │
├─┼────────────────────────┤
│7 │辛○○、戊○○共同犯攜帶兇器竊盜罪，均累犯，各處│
│、│有期徒刑玖月，並均應於刑之執行前，令入勞動場所強│
│犯│制工作參年。扣案之手套壹雙、手電筒壹支、鎖頭（含│
│罪│鑰匙壹支）及行車電腦壹組，均沒收。              │
│事├────────────────────────┤
│實│甲○○、子○○共同犯攜帶兇器竊盜罪，各處有期徒刑│
│欄│捌月，並均應於刑之執行前，令入勞動場所強制工作參│
│二│年。扣案之手套壹雙、手電筒壹支、鎖頭（含鑰匙壹支│
│(七)│）及行車電腦壹組，均沒收。                      │
├─┼────────────────────────┤
│8 │辛○○、戊○○共同犯攜帶兇器竊盜罪，均累犯，各處│
│、│有期徒刑玖月，並均應於刑之執行前，令入勞動場所強│
│犯│制工作參年。扣案之手套壹雙、手電筒壹支、鎖頭（含│
│罪│鑰匙壹支）及行車電腦壹組，均沒收。              │
│事├────────────────────────┤
│實│甲○○、子○○共同犯攜帶兇器竊盜罪，各處有期徒刑│
│欄│捌月，並均應於刑之執行前，令入勞動場所強制工作參│
│二│年。扣案之手套壹雙、手電筒壹支、鎖頭（含鑰匙壹支│
│(八)│）及行車電腦壹組，均沒收。                      │
├─┼────────────────────────┤
│9 │辛○○、戊○○共同犯攜帶兇器竊盜罪，均累犯，各處│
│、│有期徒刑捌月，並均應於刑之執行前，令入勞動場所強│
│犯│制工作參年。扣案之手套壹雙、手電筒壹支、鎖頭（含│
│罪│鑰匙壹支）及行車電腦壹組，均沒收。              │
│事├────────────────────────┤
│實│甲○○、子○○共同犯攜帶兇器竊盜罪，各處有期徒刑│
│欄│柒月，並均應於刑之執行前，令入勞動場所強制工作參│
│二│年。扣案之手套壹雙、手電筒壹支、鎖頭（含鑰匙壹支│
│(九)│）及行車電腦壹組，均沒收。                      │
└─┴────────────────────────┘

司法院資訊處製作；財團法人民間司法改革基金會備份。
